【裁判字號】    99,審聲,18
【裁判日期】    990210
【裁判案由】    停止執行
【裁判全文】
臺灣高雄地方法院民事裁定              99年度審聲字第18號
聲  請  人  乙○○○
相  對  人  丙○○
            甲○○
上當事人間聲請停止執行事件，本院裁定如下：
  主  文
聲請人供擔保新臺幣壹拾萬元後，本院九十八年度司執字第四一
九二六號執行事件之強制執行程序，關於聲請人乙○○○部分於
本院九十九年度補字第一九二號債務人異議之訴事件裁判確定前
，應暫予停止執行。
  理  由
一、按有回復原狀之聲請，或提起再審或異議之訴，或對於和解
    為繼續審判之請求，或提起宣告調解無效之訴，撤銷調解之
    訴，或對於法院依強制執行法第4 條第1 項第5 款之裁定提
    起抗告時，法院因必要情形或依聲請定相當並確實擔保，得
    為停止強制執行之裁定，強制執行法第18條第2 項定有明文
    。再者，法院依強制執行法第18條第2 項定擔保金額而為准
    許停止強制執行之裁定者，該項擔保係備供債權人因停止執
    行所受損害之賠償，其數額應依標的物停止執行後，債權人
    未能即時受償或利用該標的所受之損害額，或因另供擔保強
    制執行所受之損害額定之，非以標的物之價值或其債權額為
    依據，有最高法院86年度台抗字第442 號裁定意旨可供參酌
    。
二、本件聲請意旨略以：伊已對鈞院98年度司執字第41926 號拍
    賣抵押物事件提起債務人異議之訴，爰聲請准予供擔保停止
    執行等語。經本院調取該執行卷宗及本院98年補字第192 號
    債務人異議之訴事件卷宗審究後，認聲請人所有坐落高雄縣
    大寮鄉○○段308 、336 地號土地上設定之系爭最高限額抵
    押權是否應予塗銷，為前揭執行程序得否續行之前題，故於
    此項爭議尚未裁判確定前，確有停止前揭執行程序之必要，
    是聲請人之聲請為有理由，應予准許。
三、其次，上開兩筆土地最低拍賣價格共為新台幣（下同）1,00
    0,000 元，如停止執行，相對人即不能及時受償，故本院認
    本件停止執行擔保金之酌定，自應以上開價額計算相對人所
    受損害之基準。而就一般情形而言，此項金錢債權無法利用
    之損失，應係指法定遲延利息之損失。參酌本件債務人異議
    之訴之主要爭執在於系爭最高限額抵押權是否應予塗銷，並
    依其訟爭之複雜程度，訴訟期間應不超過2 年等情，則相對
    人所受之上開損害性質及內容，本院認應2 年之法定遲延利
    息額即100,000 元為相當（計算式：1,000,000 ×5%×
    2=100,000 ），爰酌定為本件之擔保金額。
四、依強制執行法第18條第2項，裁定如主文。
中    華    民    國    99    年    2     月    10    日
                  民事第二庭法  官  盧怡秀
為正本係照原本作成。
如對本裁定抗告須於裁定送達後10日內向本院提出抗告狀，並繳
納裁判費新台幣1,000元。
中    華    民    國    99    年    2     月    10    日
                            書記官  林惟英

司法院資訊處製作；財團法人民間司法改革基金會備份。
